臺灣臺北地方法院刑事裁定
111年度撤緩字第191號
聲  請  人  臺灣臺北地方檢察署檢察官
受  刑  人  沈智翔


上列聲請人因受刑人犯詐欺案件（本院111年度審簡字第1193號
），聲請撤銷緩刑之宣告（111年度執聲字第1709號），本院裁
定如下：
    主  文
沈智翔之緩刑宣告撤銷。
    理  由
一、聲請意旨略以：受刑人沈智翔因犯詐欺案件，經本院於民國
    111年6月30日以111年度審簡字第1193號判決判處拘役30日
    ，緩刑2年，於111年8月2日確定在案。惟受刑人於緩刑前即
    108年11月28日另犯詐欺罪，經臺灣高等法院於111年8月25
    日以111年度上易字第201號判決判處有期徒刑3月，緩刑2年
    ，於111年8月25日確定。被告所犯上開2案件，案件型態及
    罪質相同，且受刑人於108、109年間先後為詐欺犯行，不知
    悔改及警惕，顯見非一時失慮而犯之，益見其主觀惡性，堪
    認原確定判決宣告之緩刑難收其預期效果，而有執行刑罰之
    必要，爰依刑法第75條之1第1項第1款、刑事訴訟法第476條
    之規定聲請撤銷緩刑宣告等語。
二、按受緩刑之宣告，於緩刑前因故意犯他罪，而在緩刑期內受
    6月以下有期徒刑、拘役或罰金之宣告確定，足認原宣告之
    緩刑難收其預期效果，而有執行刑罰之必要者，得撤銷其宣
    告，刑法第75條之1第1項第1款定有明文。而緩刑宣告是否
    撤銷，除須符合刑法第75條之1第1項各款之要件外，本條並
    採裁量撤銷主義，賦予法院撤銷與否之權限，其實質要件為
    「足認原宣告之緩刑難收其預期效果，而有執行刑罰之必要
    」，供作審認之標準。亦即於上揭「得」撤銷緩刑之情形，
    法官應依職權本於合目的性之裁量，妥適審酌被告所犯前後
    數罪間，關於法益侵害之性質、再犯之原因、違反法規範之
    情節是否重大、被告主觀犯意所顯現之惡性及其反社會性等
    情，是否已使前案原為促使惡性輕微之被告或偶發犯、初犯
    改過自新而宣告之緩刑，已難收其預期之效果，而確有執行
    刑罰之必要。
三、經查：
  ㈠受刑人沈智翔前因詐欺案件，經本院於111年6月30日以111年
    度審簡字第1193號判決判處拘役30日，緩刑2 年，於111年8
    月2日確定（下稱本案）。另於緩刑期前即108年11月28日犯
    詐欺案件，經臺灣高等法院於111年8月25日以111年度上易
    字第201號判決判處有期徒刑3 月，緩刑2年，於111年8 月2
    5日確定（下稱後案）等情，有上開二案判決書、臺灣高等
    法院被告前案紀錄表附卷可憑，是受刑人緩刑前確因故意犯
    他罪，而於緩刑期內受6月以下之有期徒刑宣告確定一情，
    堪予認定。
  ㈡本院審酌受刑人所為上開2案件，均係中古汽車買賣交易之賣
    方即販售車輛專業者，竟利用一般消費者即買主對汽車車況
    、維修或事故紀錄等等相關重大交易資訊，難以即時查證或
    查證困難之劣勢，隱瞞或誤導影響交易價格之車輛現存車況
    或事故紀錄等重大瑕疵之交易資訊，致使被害人陷於錯誤判
    斷，而交付金錢予受刑人，其先後犯罪型態、罪質均相同，
    足危害正常交易之秩序，難認其所為係屬偶發性犯罪。
  ㈢至於受刑人雖具狀辯稱撤銷緩刑事由係因不可歸責於受刑人
    云云。惟查，受刑人先於108年11月28日為後案犯行，俟後
    於109年8月間再為本案犯行，足認受刑人法治觀念薄弱，食
    髓知味，方為本案之詐欺犯行，是其主觀犯意所顯現之惡性
    及反社會性非輕，且受刑人先後所為上開詐欺二案件，均係
    其故意之犯罪，難認有何不可歸責之事由。故受刑人前揭所
    辯，要屬推諉卸責之詞，尚難憑採。
  ㈣綜上，本案原為緩刑宣告之理由，業已動搖不再，原緩刑宣
    告已難收抑制再犯之預期效果，或達矯治教化之功效，而有
    執行刑罰之必要。從而，本件聲請合於刑法第75條之1第1項
    第1款之規定，應予准許。
四、應依刑事訴訟法第476條、刑法第75條之1第1項第1款，裁定
    如主文。
中　　華　　民　　國　　111 　年　　12　　月　　8 　　日
 　　　　　　　　 刑事第一庭    法　官　張德寬
上正本證明與原本無異。
如不服本裁定，應於裁定送達後5日內向本院提出抗告狀。因疫
情而遲誤不變期間，得向法院聲請回復原狀。
                                書記官  徐維辰
中　　華　　民　　國　　111 　年　　12　　月　　12　　日